【裁判字號】    94,再抗,78
【裁判日期】    950119
【裁判案由】    再審之訴
【裁判全文】
臺灣高等法院民事裁定                  94年度再抗字第78號
聲  請  人  甲○○
            丙○○○
            丁○○
            乙○○
                      共同送達.
上列聲請人因與相對人台灣中小企業銀行股份有限公司間再審之
訴事件，聲請人對於中華民國94年10月27日本院94年度再抗字第
59號確定裁定，聲請再審，本院裁定如下：
    主  文
聲請駁回。
聲請費用由聲請人連帶負擔。
    理  由
一、本件聲請人聲請再審意旨略以：本件被告（即聲請人）於原
    審對於原告（即相對人）訴訟標的之主張已逕行認諾，又相
    對人貸款與抗告人甲○○前，先取得抵押權最高限額新台幣
    （下同）500 萬元設定登記後，再取得連帶保證人即聲請人
    丁○○所有坐落新竹市○○○段672之2地號土地抵押權最高
    限額170 萬元設定登記之證據，均能證明相對人無庸起訴，
    該等未經斟酌之證據仍存在本院確定裁定內，如經斟酌可受
    較有利之判決，聲請人並遵守30日之不變期間，依民事訴訟
    法第507 條準用同法第496 條第1 項第13款規定聲請再審。
    聲明：（一）原裁定廢棄。（二）原審93年度訴字第532 號
    94年2 月22日確定裁定、93年11月30日民事判決第2 項訴訟
    費用由被告連帶負擔廢棄，所為訴訟費用由原告負擔。並提
    出他項權利證明書2份（以上均為影本）為證。
二、按對於確定裁定聲請再審，非主張該裁定有民事訴訟法第
    496 條第1 項或第497 條之情形者，不得為之，此觀同法第
    507 條規定自明。又依民事訴訟法第507 條準用同法第501
    條第1 項第4 款之規定，聲請再審應表明再審之理由，所謂
    表明再審理由，係指必須敘明確定「裁定」有何合於法定再
    審事由之具體情形而言，否則其聲請即屬不合法，且毋庸命
    其補正，即得逕行駁回之（最高法院60年度台抗字第688 號
    、64年度台聲字第76號判例意旨參照）。又當事人提起再審
    之訴或聲請再審，雖聲明係對某件再審判決或裁定為再審，
    但審查其再審訴狀理由，實為指摘原確定裁判或前次之再審
    裁判如何違法，而對該聲明不服之再審判決或裁定，則毫未
    指明有如何法定再審理由。此種情形，可認為未合法表明再
    審理由，逕以其再審（再審之訴或聲請再審）為不合法駁回
    之（最高法院69年度第3 次民事庭會議決定(一)參照）。
三、經查：本件聲請人與相對人間請求返還消費貸款事件，已經
    臺灣新竹地方法院93年度訴字第532 號判決確定，嗣聲請人
    先後於94年4 月6 日及同年8 月30日向原法院及本院提起再
    審之訴，亦經本院先後於94年7 月27日及同年10月27日分別
    以94年度抗字第1932號、再抗字第59號裁定駁回確定，業據
    本院依職權調閱上開卷宗查核屬實。茲聲請人復就94年10月
    27日本院94年度再抗字第59號確定裁定聲請再審，其提出之
    再審理由，如前開一之所述，經核均係針對原法院93年度訴
    字第532 號確定判決加以指摘，而非係就本院94年10月27日
    94年度再抗字第59號確定裁定有何合於民事訴訟法第496 條
    第1 項第13款規定再審事由之具體情事加以敘明。聲請人既
    未敘明94年10月27日本院94年度再抗字第59號確定裁定有何
    合於法定再審事由之具體情事，揆諸前開二之說明，自難認
    其再審之聲請為合法。
四、據上論結，本件再審之聲請為不合法，爰裁定如主文。
中    華    民    國    95    年     1    月    19    日
                  民事第四庭    審判長法  官  張劍男
                                      法  官  魏麗娟
                                      法  官  陳邦豪
正本係照原本作成。
不得抗告。
中    華    民    國    95    年    1     月    19    日
                                      書記官  張淑芬


司法院資訊處製作；財團法人民間司法改革基金會備份。
